【裁判字號】    99,易緝,140
【裁判日期】    990830
【裁判案由】    傷害
【裁判全文】
臺灣臺北地方法院刑事判決             99年度易緝字第129號
公  訴  人  臺灣臺北地方法院檢察署檢察官
被      告  甲○○
            李世偉
上列被告因傷害案件，經檢察官提起公訴（97年度偵字第7250號）
，本院判決如下：
    主  文
李世偉共同傷害人之身體，處有期徒刑壹年。
甲○○共同傷害人之身體，處有期徒刑壹年月。
    事  實
一、緣郭君怡(經本院以97年度易字第3547號判決判處有期徒刑1
    年，嗣經臺灣高等法院以99年度上易字第424號判決上訴駁
    回並諭知緩刑3年確定)前係臺北市大安區市○○道○段102
    號「茱莉安娜夜店」（下稱夜店）公關，代號「SUMMER」，
    於民國97年1月13日凌晨，與SBL（超級籃球聯賽）「米迪亞
    精靈隊」球團職籃球員周資華(經本院以97年度易字第3547
    號判決判處有期徒刑6月，嗣經臺灣高等法院以99年度上易
    字第424號判決上訴駁回並諭知緩刑2年確定)、王傳鑑、吳
    俊雄3人，前往夜店包廂內消費，其間因鄰近包廂之女子藍
    婷疑遭吳俊雄等人言語及行動騷擾，致藍婷友人吳明駿、王
    奕翔、葉達駿、張家健、乙○○、丙○○等人心生不滿，即
    前往郭君怡、吳俊雄、王傳鑑及周資華之包廂理論，其間一
    言不和，張家健即以酒瓶扔擲吳俊雄，惟未擊中，郭君怡見
    狀即基於傷害之犯意，於同日凌晨3時7分，以渠所有手機門
    號0000000000號撥打謝岩洋（綽號小洋、經本院以97年度易
    字第3547號判決判處有期徒刑1年，嗣經臺灣高等法院以99
    年度上易字第424號判決上訴駁回並諭知緩刑3年確定）所有
    之0000000000號，要求謝岩洋立即前往夜店報仇，謝岩洋復
    於同日凌晨3時9分許，以其所有手機門號0000000000號撥打
    楊康生（綽號小康、經本院以97年度易字第3547號判決判處
    有期徒刑1年6月，嗣經臺灣高等法院以99年度上易字第424
    號判決上訴駁回確定）手機門號0000000000號之電話，要求
    楊康生一同前來，並於同日凌晨3時37分許，郭君怡再度以
    其所有之手機門號0000000000號與甲○○（綽號小胖、其所
    有之手機門號為0000000000號）聯絡。嗣於同日凌晨3時43
    分許，謝岩洋即偕同許文祥（綽號阿祥、經本院以97年度易
    字第3547號判決判處有期徒刑1年2月，嗣經臺灣高等法院以
    99 年度上易字第424號判決上訴駁回確定)、李世偉（綽號
    阿偉）、甲○○等人趕往夜店，與自行前往之楊康生在該夜
    店門前會合，適張家健等人正欲乘車離去，郭君怡見狀即以
    手指張家健搭乘之計程車稱：「就是他們!」、「就是這一
    台！」，並與周資華、謝岩洋、楊康生、李世偉、許文祥、
    甲○○等人共同基於傷害之犯意聯絡，先由楊康生持一把不
    明刀械(並未扣案)，連同謝岩洋、李世偉、許文祥、甲○○
    等人持棍棒(並未扣案)或徒手趨前，將張家健、丙○○自其
    2人所一同搭乘之計乘車內強行拉出，共同毆打張家健、丙
    ○○2人，乙○○見狀後，趕緊自其所搭乘之計程車衝出，
    欲阻止張家健、丙○○2人繼續被毆，亦遭楊康生持該把不
    明刀械追砍，張家健、丙○○、乙○○終因傷重不支倒地。
    其後周資華見張家健受傷倒臥在地，即以腳踹張家健肩膀，
    張家健因而受有頭部多處刀傷（8公分、12公分、8公分）、
    左上背刀傷（15公分）等傷害；乙○○因而受有頭部外傷併
    頭皮撕裂傷、背部撕裂傷、左肩撕裂傷併肌腱斷裂等傷害；
    丙○○因而受有額頭左臉切割傷、左胸切割傷（各約6.0x1.
    0x1.0公分、20.0x1.0x0.8公分、15. 0x0.9x0.9公分）等傷
    害。
二、案經被害人張家健、乙○○、丙○○訴由臺北市政府警察局
    大安分局移送臺灣臺北地方法院檢察署檢察官偵查起訴。
    理  由
一、按被告以外之人於審判外之言詞或書面陳述，除法律有規定
    者外，不得作為證據；又被告以外之人於審判外之陳述，雖
    不符合刑事訴訟法第159條之1至第159條之4之規定，但經
    當事人於審判程序同意作為證據，法院審酌該言詞陳述或書
    面陳述作成時之情況，認為適當者，亦得為證據；又當事人
    、代理人或辯護人於法院調查證據時，知有同法第159條第1
    項不得為證據之情形，而未於言詞辯論終結前聲明異議者，
    視為有前項之同意，刑事訴訟法第159條第1項及第159條之5
    分別定有明文。查本判決下列所引用之卷證資料（包含供述
    證據、文書證據等證據），部分屬於審判外之陳述，惟檢察
    官、被告李世偉、甲○○於本院準備程序時，就各該證據均
    表示對其證據能力無意見，並均同意作為本件證據，迄本件
    言詞辯論終結前均未聲明異議，本院審酌該等陳述作成時之
    狀況，尚無違法不當及證明力明顯過低之瑕疵，亦認為以之
    作為證據應屬適當，認均具證據能力，得作為本件認定事實
    之證據，合先敘明。
二、訊據被告李世偉對於前揭共同傷害告訴人張家健、丙○○、
    乙○○之事實於本院審理時均坦承不諱，並經告訴人張家健
    、丙○○分別於警詢、偵查及本院審理中指訴、證述綦詳，
    及告訴人乙○○於警詢、偵查中指訴、證述屬實，復經證人
    吳俊雄於警詢及本院審理中、王傳鑑於警詢中、藍婷於警詢
    及偵查中、吳明駿於警詢及偵查中、王奕翔於警詢及偵查中
    、邱俊翔於警詢及偵查中、葉達駿於警詢中、黃敬維於警詢
    中、林敬堯於警詢中證述在卷，又經同案被告郭君怡、周資
    華、謝岩洋、許文祥、楊康生於警詢、偵查中供述在卷，復
    有告訴人張家健之國泰綜合醫院診斷證明書1份、告訴人丙
    ○○之博仁綜合醫院診斷證明書1份、乙○○國泰綜合醫院
    診斷證明書1份、告訴人丙○○及乙○○之受傷照片5張、行
    動電話門號0000000000號、0000000000號、0000000000號、
    0000000000號、0000000000號、0000000000號、0000000000
    、0000000000號號之雙向通聯紀錄及現場監視錄影光碟翻拍
    照片19張附卷可稽，另本院當庭勘驗扣案之現場監視錄影光
    碟，亦有本院之勘驗筆錄在卷可稽，堪認被告李世偉自白確
    有前揭共同傷害犯行，核與事實相符，堪予採信。從而，其
    共同傷害犯行應可認定。
三、訊據被告甲○○固坦承有與謝岩洋、許文祥、李世偉等人一
    同開車至現場，惟矢口否認有何傷害犯行，辯稱：伊後來返
    回去車上找香菸，他們就打起來，伊沒靠近案發現場打人云
    云。經查：被告甲○○於警詢時辯稱：一開始車子係開到茱
    莉安娜店門前，謝岩洋與李世偉先下車，伊與許文祥就將車
    子開去停放，許文祥就去與謝岩洋會合，伊則留在車上找煙
    云云(見偵一卷第75頁)，嗣其於本院99年7月30日訊問時改
    稱：伊後來返回去車上找香菸，他們就打起來，伊沒靠近現
    場云云，於本院99年8月9日審理時又改稱：開車的人是李世
    偉，伊有告訴李世偉將車鑰匙給伊，等一下我鎖門，要找煙
    云云，前後不一，其前開所辯，是否屬實，應有疑問。且同
    案被告許文祥於警詢中供稱：伊係開車帶謝岩洋、李世偉、
    小胖等人至現場等語(見偵一卷第67頁)，同案被告李世偉於
    警詢中供稱：伊與許文祥、謝岩洋、小胖一同到茱莉安娜夜
    店等語(見偵一卷第55頁)，又同案被告楊康生於警詢中供稱
    ：伊看謝岩洋帶3個人來，有阿偉、阿祥、小胖等人等語(
    見偵一卷第61頁)，同案被告周資華於警詢中供稱：伊看見4
    、5人去將之前與我們發生爭執的那一行人其中所坐的一部
    計程車攔下，並將車上的人拉下車毆打等語(見偵一卷第84-
    85頁)，而被告甲○○於警詢、偵查及本院審理中自承其綽
    號為小胖等語(見偵一卷第72頁、偵二卷第275頁、本院99年
    度易緝字第140號卷第32頁背面)，其亦不否認有一同與同案
    被告許文祥、謝岩洋及李世偉坐車前往茱莉安娜夜店乙情，
    足認被告甲○○確有至茱莉安娜夜店之案發現場無疑，是其
    辯稱係留在車上而未至案發現場云云，應非實在。又同案被
    告楊康生於警詢中供稱：阿偉、阿祥、小胖等人當時有與對
    方互抓，並以拳頭互打(見偵一卷第61-62頁)、於偵查中結
    證稱：阿偉、阿祥、小胖應該都有出手打人，甲○○就是小
    胖等語(見偵二卷第305頁)，應認被告甲○○不但有至案發
    現場復出手打乙情明確。況案發時間為97年1月13日凌晨3時
    43分許，被告甲○○於案發前6分鐘之97年1月13日凌晨3時
    37分許，同案被告郭君怡以其所有之手機門號0000000000號
    與被告甲○○所有之手機門號為0000000000號聯絡，有前開
    門號之雙向通聯紀錄、現場監視錄影光碟翻拍照片19張、本
    院當庭勘驗扣案之現場監視錄影光碟之勘驗筆錄在卷可憑，
    又當時係同案被告郭君怡打電話找同案被告謝岩洋等人教訓
    告訴人張家健、丙○○，並向同案被告謝岩洋等人指出告訴
    人張家健、丙○○之所在位置，由同案被告謝岩洋、許文祥
    、楊康生等人將告訴人張家健、丙○○強行拉出其所搭乘之
    計程車並加以毆打乙情，已經本院以97年度易字第3547號判
    決所認定，並經臺灣高等法院以99年度上易字第424號判決
    上訴駁回確定，有前開判決及臺灣高等法院被告前案紀錄表
    附卷可稽，而被告甲○○與同案被告許文祥、謝岩洋及李世
    偉一同至茱莉安娜夜店，並出手毆打人，業經說明如上，且
    被告李世偉之共同傷害犯行，亦經認定如上，足徵被告甲○
    ○係與共同被告郭君怡、許文祥、謝岩洋、李世偉、楊康生
    係出於犯意之聯絡及行為之分擔所為。此外，前揭事實，尚
    經告訴人張家健、丙○○分別於警詢、偵查及本院審理中指
    訴、證述綦詳，及告訴人乙○○於警詢、偵查中指訴、證述
    屬實，復經證人吳俊雄於警詢及本院審理中、王傳鑑於警詢
    中、藍婷於警詢及偵查中、吳明駿於警詢及偵查中、王奕翔
    於警詢及偵查中、邱俊翔於警詢及偵查中、葉達駿於警詢中
    、黃敬維於警詢中、林敬堯於警詢中證述在卷，另有有告訴
    人張家健之國泰綜合醫院診斷證明書1份、告訴人丙○○之
    博仁綜合醫院診斷證明書1份、乙○○國泰綜合醫院診斷證
    明書1份、告訴人丙○○及乙○○之受傷照片5張、行動電話
    門號0000000000號、0000000000號、0000000000號、000000
    0000號、0000000000、0000000000號之雙向通聯紀錄附卷可
    資，綜上所述，被告甲○○前開所辯，要屬事後卸責之詞，
    不可採信，其共同傷害犯行應可認定。
四、核被告李世偉、甲○○所為，係犯刑法第277條第1項之普通
    傷害罪。被告李世偉、甲○○與同案被告郭君怡、周資華、
    謝岩洋、許文祥、楊康生就上開傷害犯行，有犯意聯絡及行
    為分擔，應論以共同正犯。渠等以一接續行為，同時傷害告
    訴人3人，係以一行為侵害三身體法益，為想像競合，應依
    刑法第55條規定從一重處斷。爰審酌被告李世偉於96年間，
    因妨害自由案件，經本院以96年度訴字第704號判決判處拘
    役50日、減刑為25日確定，又於96年間，經本院以96年度訴
    字第1745號判決判處有期徒刑3年6月確定，嗣經臺灣高等法
    院判決上訴駁回確定，此有臺灣高等法院被告前案紀錄表在
    卷可稽(不構成累犯)，其素行不佳；被告甲○○於96年間，
    因妨害自由案件，經臺灣桃園地方法院以95年度訴字第2302
    號判決判處有期徒刑6月，經臺灣高等法院以96年度上字第
    880號判決駁回上訴確定，嗣經減刑為有期徒刑3月確定，並
    於97年3月3日易科罰金執行完畢，又於97年間，因詐欺案件
    ，經臺灣板橋地方法院以97年度簡字第6457號判決判處有期
    徒刑4月，嗣經撤回上訴確定，並於98年1月22日易科罰金執
    行完畢，此有臺灣高等法院被告前案紀錄表在卷可稽(不構
    成累犯)，其素行不佳；被告李世偉、甲○○並不認識告訴
    人3人，即痛下重手，造成告訴人3人受傷嚴重，危害他人身
    體法益至深，影響社會治安甚鉅，犯罪手段惡劣、犯罪所生
    危害甚重；衡酌被告李世偉、甲○○等人均未與告訴人3 人
    達成和解，被告李世偉已坦承犯行，犯後態度尚可，而被甲
    ○○未坦承犯行，犯後態度不佳等一切情狀，分別量處如主
    文所示之刑。另被告李世偉、甲○○與同案被告郭君怡、周
    資華、謝岩洋、許文祥、楊康生因共同傷害犯行持以犯罪之
    不明刀械一把及棍棒等物，並未扣案，且無法證明仍屬存在
    而未滅失，爰不宣告沒收，併此敘明。
據上論斷，應依刑事訴訟法第299條第1項前段，刑法第277條第1
項、第28條、第55條、刑法施行法第1條之1第1項、第2項前段判
決如主文。
本案經檢察官張成業到庭執行職務。
中    華    民    國    99    年    8     月    30    日
                  刑事第十六庭  法  官  羅月君
上正本證明與原本無異。
如不服本判決應於收受送達後10日內向本院提出上訴書狀，並應
敘述具體理由；其未敘述上訴理由者，應於上訴期間屆滿後20日
內向本院補提理由書（均須按他造當事人之人數附繕本）「切勿
逕送上級法院」。
                                書記官  鄭淑丰
中    華    民    國    99    年    8     月    30    日
附錄本案論罪科刑法條全文
中華民國刑法第277條
（普通傷害罪）
傷害人之身體或健康者，處 3 年以下有期徒刑、拘役或 1 千元
以下罰金。
犯前項之罪因而致人於死者，處無期徒刑或 7 年以上有期徒刑
；致重傷者，處 3 年以上 10 年以下有期徒刑。

司法院資訊處製作；財團法人民間司法改革基金會備份。
